臺灣臺北地方法院普通庭裁定　　　　　 100年度秩抗字第8號
抗　告　人
即被移送人　徐儒威
上列抗告人因違反社會秩序維護法案件，不服本院新店簡易庭於
中華民國100年8月29日所為裁定（100年度店秩字第21號），提
起抗告，本院裁定如下：
    主  文
原裁定撤銷。
徐儒威不罰。
    理  由
一、原裁定意旨略以：抗告人即被移送人（下稱抗告人）徐儒威
    於民國100年8月9日上午11時左右，在新北市○○區○○路2
    段231號18樓，無故以連續按門鈴及拍擊大門之方式，藉端
    滋擾住戶，爰依社會秩序維護法第45條第1項、第68條第2款
    ，裁處抗告人罰鍰新臺幣（下同）6千元。
二、抗告意旨略以：抗告人與新北市○○區○○路2段231號18樓
    之住戶廖湖中為鄰居，因廖湖中先前裝潢房屋與設計師有糾
    紛，抗告人本身從事裝潢設計及房屋仲介工作，具備該方面
    之專業知識，廖湖中即請抗告人協助與設計師商談裝潢費退
    費事宜，抗告人與廖湖中曾協議若退費成功，廖湖中要給抗
    告人10萬元之紅包，後來設計師退給廖湖中約100萬元，但
    是廖湖中並未依約履行也不接抗告人的電話，所以抗告人才
    直接去廖湖中的住處按門鈴找廖湖中，100年8月9日上午是
    第一次去，當時是廖湖中的母親應門，她說廖湖中不在，抗
    告人就說方不方便留紙條給廖湖中，卻無人回應，抗告人就
    用手指叩門，敲了幾下還是無人回應，抗告人就離開，抗告
    人站在廖湖中家門口大約3、4分鐘，並未拍打大門或喧嘩，
    也無藉端滋擾之行為，請求撤銷原裁定等語。
三、按藉端滋擾住戶、工廠、公司行號、公共場所或公眾得出入
    之場所者，處3日以下拘留或1萬2千元以下罰鍰，社會秩序
    維護法第68條第2款定有明文。本條款規定保護之目的，在
    保護住戶、工廠、公司行號及公共（眾）場所之安寧秩序不
    受侵害。所謂「藉端滋擾」，即應指行為人有滋擾場所之本
    意，以言語、行動等方式，藉特定事端擴大發揮，踰越該事
    端在一般社會大眾觀念中所容許之合理範圍，而擾及場所之
    安寧秩序致難以維持或回復者而言，倘行為人因特定事端在
    住戶、工廠、公共場所等處所，其言行並未逾越一般社會大
    眾觀念中容許之合理範圍，或者，其言行對場所秩序之影響
    未達難以維持或回復者，即難認有所謂「藉端滋擾」之情事
    。
四、經查：
(一)抗告人於100年8月9日上午11時45分許，搭乘電梯至廖湖中
    位於新北市○○區○○路2段231號18樓之住處，並有按門鈴
    及敲門之行為，業據抗告人於警詢及本院訊問時供承在卷（
    見100年度店秩字第21號卷第3至4頁，本院卷第22頁正反面
    ），並有監視錄影畫面之翻拍照片4張在卷可稽（見100年度
    店秩字第21號卷第12至13頁），應認屬實。
(二)證人廖湖中在庭證稱：伊與設計師談退費事宜時，抗告人有
    在旁協助並提供意見，後來設計師退給伊80萬元，尾款大約
    10幾萬元就沒有再收，事後伊的太太願意包6萬元紅包給抗
    告人，後來抗告人有打電話給伊跟伊的太太，伊等都沒有接
    電話等語（見本卷第23頁反面、第24頁），可見抗告人確實
    協助廖湖中與設計師商談裝潢費退費事宜，退費成功後廖湖
    中之太太亦同意要給抗告人紅包，然而廖湖中夫婦並未給付
    也不接抗告人的電話，則抗告人為確認廖湖中是否有給付之
    意願而前往廖湖中的住處按門鈴找廖湖中，其動機尚屬合理
    ，難認有何「藉端滋擾」之意圖。
(三)又證人廖湖中雖於警詢時證述：當時只有伊的岳母及幼兒在
    家，有男子到伊住家按門鈴，詢問伊夫妻是否在家，岳母告
    知對方伊夫妻均不在家，問對方是何人，對方告知姓徐，說
    有事情要找伊們討論並有東西交付，伊的岳母當時告知不方
    便開門，對方就一直按門鈴，並有兩次拍打大門，每次約連
    擊兩、三下等語（見100年度店秩字第21號卷第5頁反面）；
    但於本院訊問時則證稱：伊沒有問伊的岳母這樣的情形持續
    多久的時間，伊的岳母沒有說門鈴按幾次，拍打大門是拍打
    兩、三下之後離去（見本院卷第24頁正反面）。衡諸一般人
    在他人住家門口按電鈴找人時，因不確知是否有人在家，通
    常會於第一次按壓門鈴後，間隔短暫時間再繼續按壓，直到
    屋內有人回應才停止（或是重複數次，確定無人回應後才離
    去），抗告人因有事要找廖湖中夫婦，而有按電鈴之行為，
    本即屬正常之事。至廖湖中之岳母回應不方便開門後，抗告
    人雖仍有按門鈴及拍打大門之行為，然此係因為抗告人希望
    廖湖中之岳母代為轉交東西，遭廖湖中之岳母拒絕並且不開
    門，抗告人為吸引其注意並向其解釋說明而產生之舉動，尚
    難認有何不妥之處。再者，抗告人係於100年8月9日當天早
    上11時45分34秒乘坐電梯至廖湖中位於18樓之住處，於同日
    上午11時50分08秒搭乘電梯下樓一情，有監視錄影畫面翻拍
    照片4張在卷可稽（見100年度店秩字第21號卷第12至13頁）
    ，顯見從抗告人按壓門鈴至與廖湖中之岳母對話到最後結束
    離開，整個過程不到5分鐘，歷時甚短，則抗告人之言行既
    未逾越一般社會大眾觀念中容許之合理範圍，足認其行為並
    非所謂「藉端滋擾」。
五、綜上所述，抗告人之行為既未妨礙安寧或擾亂社會秩序，本
    件移送機關所提事證，尚不能證明抗告人有上開移送處罰之
    行為，自不得逕依社會秩序維護法第68條第2款之規定予以
    處罰。本件抗告人之抗告為有理由，自應將原處分撤銷，並
    由本院逕為不罰之諭知。
據上論斷，應依社會秩序維護法第58條、第92條，刑事訴訟法第
413條，裁定如主文。
中    華    民    國   100    年    10    月    31    日
                  臺灣臺北地方法院刑事普通庭
                            審判長法  官  廖紋妤
                                  法  官  曾正龍
                                  法  官  李小芬
上正本證明與原本無異。
本裁定不得抗告。
                                  書記官  陳品潔
中    華    民    國   100    年    10    月    31    日